【裁判字號】    92,易,221
【裁判日期】    920408
【裁判案由】    傷害
【裁判全文】
臺灣屏東地方法院刑事判決                          九十二年度易字第二二一號
    公  訴  人  臺灣屏東地方法院檢察署檢察官
    被      告  乙○○○
右列被告因傷害案件，經檢察官提起公訴（九十二年度偵字第八五四號），本院判決
如左︰
    主  文
乙○○○傷害人之身體，處罰金陸仟元，如易服勞役，以佰元折算壹日。
    事  實
一、乙○○○與甲○○為叔嫂關係，乙○○○於民國九十一年十二月二十三日上午八
    時許，在甲○○位於屏東縣竹田鄉○○村○○路六八號之住處，因細故與甲○○
    發生爭執，竟基於傷害人身體之犯意，順手持該屋內原有之金屬管毆打甲○○，
    致甲○○受有頂部頭皮挫傷之傷害。
二、案經甲○○訴由屏東縣警察局潮州分局報告臺灣屏東地方法院檢察署檢察官偵查
    起訴。
    理  由
一、訊據被告乙○○○於本院審理時，固矢口否認有毆打告訴人甲○○之犯罪事實，
    並以：是甲○○要打伊，伊順手從地上抓一支棍子抵抗，推擠間打到他的頭云云
    置辯。惟查，前揭犯罪事實除據告訴人甲○○指訴，及在場目擊證人即告訴人之
    妻羅鍾傅妹指述綦詳，並已經被告乙○○○於警訊中自白不諱，復有上開已經斷
    成二截金屬管之照片在卷可稽，衡情，告訴人甲○○乃民國十四年出生之人，於
    右揭衝突發生時已年滿七十七歲，苟今被告乙○○○果遭其徒手攻擊，卻需持金
    屬管以為防禦，顯與一般事理不符，足徵其主觀上原有傷害告訴人甲○○之犯意
    ，客觀上亦果因其行為而造成告訴人受有右揭傷害之結果，有診斷證明書一份附
    卷可憑，是本件被告犯罪事證已臻明確，應依法論科。
二、核被告乙○○○所為，係犯刑法第二百七十七條第一項之普通傷害罪。爰審酌被
    告乙○○○已逾古稀之年齡、品行、智識程度、犯罪動機、持金屬管攻擊年老之
    告訴人，對法益所造成之侵害及危險程度，及其犯罪後態度等一切情狀，量處如
    主文所示之刑，並諭知易服勞役之折算標準，以資儆懲。
據上論斷，應依刑事訴訟法第二百九十九條第一項前段，刑法第二百七十七條第一項
、第四十二條第二項，罰金罰鍰提高標準條例第一條前段、第二條，判決如主文。
本案經檢察官趙燕利到庭執行職務。
中      華      民      國    九十二    年      四  月      八      日
                                      臺灣屏東地方法院刑事第四庭
                                          法  官   陳松檀
右正本證明與原本無異。
如不服本判決應於收受本判決後送達後十日內向本院提出上訴書狀，其未敘述上訴理
由者，並得於提起上訴後十日內向本院補提理由書狀（均須按他造當事人之人數附繕
本 ）「切勿逕送上級法院」
                                          書記官   張福山
中      華      民      國    九十二    年      四      月      八      日
附錄本判決論罪之法條：
中華民國刑法第二百七十七條
傷害人之身體或健康者，處三年以下有期徒刑、拘役或一千元以下罰金。犯前項之罪
因而致人於死者，處無期徒刑或七年以上有期徒刑；致重傷者，處三年以上十年以下
有期徒刑。


司法院資訊處製作；財團法人民間司法改革基金會備份。
